臺灣苗栗地方法院交通事件裁定　　　　　 96年度交聲字第9號
原處分機關　　交通部公路總局新竹區監理所苗栗監理站
異　議　人
即受處分人　　甲○○
上列異議人即受處分人因違反道路交通管理處罰條例案件，對於
交通部公路總局新竹區監理所苗栗監理站96年1 月8 日竹監苗字
第裁54-Z00000000號所為之裁決處分（原舉發通知單號碼：內政
部警政署國道公路警察局第四警察隊公警局交字第Z00000000 號
），聲明異議，本院裁定如下：
    主  文
異議駁回。
    理  由
一、按汽車行駛於高速公路、快速公路或設站管制之道路，不遵
    使用限制、禁止、行車管制及管理事項之管制規則而有下列
    行為者，處汽車駕駛人新臺幣三千元以上六千元以下罰鍰：
    一、行車速度超過規定之最高速限或低於規定之最低速限。
    ；汽車駕駛人有上述情事者，除依原條款處罰鍰外，並予記
    點一點，道路交通管理處罰條例第33條第1 項第1 款、第63
    條第1 項第1 款分別定有明文。又汽車行駛高速公路，應依
    速限標誌指示，高速公路交通管制規則第5 條前段，亦規定
    甚明。
二、本件異議人即受處分人甲○○於民國95年10月9 日13時50
    分，因駕駛車號CB-5992 號自用一般小客車，在國道一號北
    下272.9 公里處，因速限100 公里，經雷達測速114 公里，
    超速14公里之違規，經內政部警政署國道公路警察局第四警
    察隊當場舉發，有原舉發機關公警局交字第Z00000000 號舉
    發違反道路交通管理事件通知單影乙紙在卷可稽。而異議人
    之異議意旨略以：員警出示之雷射測速器之數據並未顯示時
    間，無法證明異議人所駕駛之車輛超速，且無照相設備等可
    資佐證。舉發當日係中秋節之連續假期，國道車流量大，且
    有塞車情形，車速不可能如測速器所示114 公里，應該只有
    8 0 、90公里而已；又異議人當時行駛於外側車道，車速比
    內側車道還慢，不可能如警員所述有超速之情形；異議人至
    少5 年未有超速之不良紀錄，屬於優良駕駛，守法守規，請
    法官明察，本次裁決實屬錯誤。
三、查異議人甲○○於上開時間，因駕駛上開自用一般小客車，
    在國道一號北下272.9 公里處，因速限100 公里，經雷達測
    速114 公里，超速14公里之違規，經內政部警政署國道公路
    警察局第四警察隊警員乙○○當場舉發之事實，有原舉發機
    關公警局交字第Z00000000 號舉發違反道路交通管理事件通
    知單影乙紙在卷可稽，復經舉發員警乙○○於本院訊問時證
    述如何選定違規超速車輛、以雷射槍鎖定車輛、測速、攔查
    等舉發經過，並提出經濟部標準檢驗局雷射槍測速儀檢定合
    格證書一份證明所使用之雷射槍經過檢驗合格，此與異議人
    之聲明異議狀記載：員警有出示雷射測速器顯示114 公里一
    情相符，堪認舉發警員之舉發與事實經過相符，堪與採信，
    足認異議人確實有駕車超速違規之事實明確。至於異議人辯
    稱數據未顯示時間部分，除異議人未提出證據證明警員使用
    雷射槍測速器有違反規定，或雷射槍有故障外，另本件係警
    員當場舉發，並有對異議人提示雷射測速器，有異議人之聲
    明異議狀記載明確，而該測速器係經檢定合格，亦有上開合
    格證書在卷足證，因此異議人此部分所辯雷射槍無時間之顯
    示一情，無法證明警員所使用之雷射槍測速有不實在之虞；
    又依據道路交通管理處罰條例第7-2 條規定，逕行舉發案件
    ，方須經科學儀器取得證據資料證明其行為違規，而本件係
    舉發員警當場舉發，依法並不需要提出照片為證，異議人認
    為應有照片為證，顯係誤解法律所致；再異議人提出有關中
    秋節車流量大、車速比內側車道慢，車速應為80-90 公里部
    分，除車流量慢與車速比內側車道慢，與其超速無一定之關
    聯外，未見異議人提出其駕駛車輛之車速為80-90 公里之證
    明，僅依據異議人之單方陳述，尚難推翻舉發警員持雷射測
    速器所測出車速114 公里之證據。最後異議人辯稱其5 年沒
    有違規紀錄，與此次違規亦無直接之相關，應無法證明此次
    未違規。綜上，異議人所辯無非均事後推測之詞，委無足採
    。是本件事證明確，異議人駕車於上開路段超速行駛之違規
    ，洵堪認定，原處分機關依據道路交通管理處罰條例第33條
    第1 項第1 款、第63條第1 項第1 款及違反道路交通管理事
    件統一裁罰基準表之規定，汽車駕駛人超過規定之最高時速
    未滿20公里，於期限內聽候裁決，裁處異議人罰鍰3, 500
    元，並記違規點數1 點，核無違誤，量罰亦甚妥適，本件異
    議為無理由，應予駁回。
據上論斷，應依道路交通案件處理辦法第19條，裁定如主文。
中　　華　　民　　國　　96　　年　　3 　　月　　8 　　日
                    交通法庭    法  官  張珈禎
上正本證明與原本無異。
如不服本裁定應於送達後5日內向本院提出抗告狀。
                                書記官  黃雅琦
中　　華　　民　　國　　96　　年　　3 　　月　　8 　　日
